【裁判字號】    98,訴,336
【裁判日期】    980630
【裁判案由】    確認董事委任關係不存在
【裁判全文】
臺灣新竹地方法院民事判決               98年度訴字第336號
原      告  甲○○
訴訟代理人  丙○○
被      告  太緣開發股份有限公司
法定代理人  乙○○
上列當事人間請求確認委任關係不存在事件，本院於民國98年6
月19日辯論終結，判決如下：
    主  文
確認原告與被告之委任關係不存在。
訴訟費用由被告負擔。
    事實及理由
甲、程序方面：
    按確認法律關係之訴，非原告有即受確認判決之法律上利益
    者，不得提起；確認法律關係基礎事實存否之訴，亦同，此
    為民事訴訟法第247條第1項定有明文。是確認之訴之提起，
    以法律關係基礎事實之存否不明確，致原告在私法上之地位
    有受侵害之危險，而此危險得以對於被告之確認判決除去之
    者，即得依民事訴訟法第247條第1項之規定提起確認之訴。
    查原告主張其與被告間之委任關係已終止，惟被告並未辦理
    變更登記，原告仍為登記上之董事，而被告公司已停止營業
    ，原告是否仍具有被告公司董事之身分、兩造間委任關係是
    否存在，如不訴請確認，原告就被告公司之權利義務是否存
    在即無法明確，原告在私法上之地位有受侵害之危險，故依
    上揭說明，原告提起本件確認之訴，以排除此項危險，應有
    即受確認判決之法律上利益，合先敘明。
乙、實體方面：
壹、原告主張：
    原告原為被告公司之董事，然被告公司實際上早已無營業，
    原告於民國96年8月間，已以存證信函通知被告董事長，表
    明辭去董事一職，依法兩造間委任關係已終止，詎被告至今
    未辦理董事變更登記，原告仍為登記上之董事，恐有可否對
    抗第三人之疑慮，爰提起本訴，請求確認兩造間基於董事之
    委任關係不存在。為此聲明：(一)確認原告與被告之委任關
    係不存在。(二)訴訟費用由被告負擔。
貳、被告則以：同意原告之請求，且有收到原告辭去董事之存證
    信函，但被告公司已停止營業，董事會召集不成，無法辦理
    變更登記。
、得心證之理由：
一、本件原告主張其已向被告公司辭去董事職務之事實，業據其
    提出被告公司變更登記表、存證信函及掛號函件執據為證，
    而被告對於原告之主張並無意見，對於確有收受原告寄發之
    存證信函亦不爭執，足認原告所主張之上開事實，自堪信為
    真實。
二、按公司與董事間之關係，除本法另有規定外，依民法關於委
    任之規定，公司法第192條第4項定有明文；而委任契約當事
    人之任何一方，得隨時終止委任契約，民法第549條第1項亦
    有明定。經查，原告原擔任被告公司董事，嗣於96年8月24
    日以存證信函為辭任之意思表示，依據上開說明，本件兩造
    間董事之委任關係即已終止，原告起訴請求確認兩造間董事
    之委任關係不存在，洵屬有據，應予准許。
三、綜上，原告依民事訴訟法第247條之規定，請求確認兩造間
    董事之委任關係不存在，為有理由，應予准許。
肆、訴訟費用負擔之依據：依民事訴訟法第78條。
中    華    民    國    98    年    6    月    30    日
                  民事第一庭    法  官  林南薰
以上正本係照原本作成。
如對本判決上訴，須於判決送達後20日內向本院提出上訴狀。
中    華    民    國    98    年    6    月    30    日
                                書記官  楊書棼


司法院資訊處製作；財團法人民間司法改革基金會備份。
